【裁判字號】    97,監,206
【裁判日期】    971203
【裁判案由】    選定禁治產人監護人
【裁判全文】
臺灣臺北地方法院民事裁定               97年度監字第206號
聲  請  人  乙○○
上列聲請人為禁治產人丙○○聲請選定監護人事件，本院裁定如
下：
    主      文
指定聲請人乙○○（男、民國○○年○○月○○日生、身分證統一編號
：Ｚ000000000號）為禁治產人丙○○（女，民國○○年○ 月○○日生
，身分證統一編號：Ｚ000000000號號）之監護人。
聲請費用新台幣壹仟元由聲請人負擔。
    理      由
一、本件聲請意旨略以：聲請人乙○○之姊姊丙○○前經鈞院以
    97年度禁字第42號裁定宣告為禁治產人，因禁治產人原法定
    監護人已死亡，業經禁治產人丙○○之親屬會議決議選任聲
    請人為禁治產人之監護人等語。
二、按禁治產人之監護人，依左列順序定之：（一）配偶（二）
    父母（三）與禁治產人同居之祖父母（四）家長（五）後死
    之父或母以遺囑指定之人。不能依前項規定定其監護人時，
    由法院徵求親屬會議之意見選定之。民法第1111條定有明文
    。次按親屬會議以會員五人組織之，親屬會議會員，應就禁
    治產人之左列親屬與順序定之：一直系血親尊親屬。二三親
    等內旁系親血尊親屬。三四親等內之同輩血親。前項同一順
    序之人，以親等近者為先，親者同者，以同居親屬為先，無
    同居親屬，以年長者為先。同法第1130條、第1131條分別定
    有明文。復按無民法第1131條規定之親屬，或親屬不足法定
    人數時，法院得因當事人、法定代理人或其他利害關係人等
    有召集權人之聲請，於其他親屬中指定之。親屬會議不能召
    開或召開有困難時，依法應經親屬會議處理之事項，由有召
    集權人聲請法院處理之。親屬會議經召開而不為或不能決議
    時，亦同。此觀同法第1132條規定自明。
三、查聲請人主張其姊姊丙○○經法院宣告為禁治產人，惟禁治
    產人原法定監護人死亡，亦只有二名法定親屬會議會員甘春
    鶯、甘炳衡存在，業經本院於97年11月20日以97年度家聲字
    第597 號民事裁定，另行指定甲○○（女，民國○○年○○月○○
    日生，身分證統一編號：Ｚ000000000號）、方琍玲（女，民
    國○○年○○月○○日生，身分證統一編號：Ｚ000000000號）、方
    榮久（男，民國○○年○ 月○○日生，身分證統一編號：Ｚ00000
    0000號）等三名為禁治產人丙○○（女，民國30年4 月29日
    生，身分證統一編號：Ｚ000000000號號）之親屬會議會員。
    復經前開5 人於民國97年11月23日開會議決選定聲請人為禁
    治產人丙○○之監護人等事實，業據其提出戶籍謄本、親屬
    會議記錄、臺灣台北地方法院97年家聲字第597 號民事裁定
    ，堪認為真實。本院依上開規定，參酌禁治產人親屬會議決
    議結果之記錄，爰指定聲請人乙○○為禁治產人丙○○之監
    護人。
四、依非訟事件法第21條第1項前段裁定如主文。
中    華    民    國    97    年    12    月    3     日
                          家事庭法  官  徐麗瑩
以上正本係照原本作成。
如對本裁定抗告，須於裁定送達後10日之不變期間內，向本院提
出抗告狀，並繳納抗告費1,000元。
中    華    民    國    97    年    12    月    3     日
                                書記官  黃世昌


司法院資訊處製作；財團法人民間司法改革基金會備份。
